Culture; Bibliothèque nationale de France (BNF) (1932-1990)
Archives nationales
Culture; Bibliothèque nationale de France (BNF)
1932-1990
19970352/1-19970352/65
Bibliothèque nationale (France)
Classement nominatif
Sommaire
Art 1-65: Minutiers chronologiques, 1932-1990
livre; lecture; correspondance; chrono
- correspondances générales. 1932-1933, courrier recommandation. 1932-1938; 19970352/1
- correspondances générales. 1934, courrier divers. 1933-1939; 19970352/2
- correspondances générales. 1935-1936, doubles jaunes). 1936-1938; courrier divers. 1936-1938; 19970352/3
- correspondances générales. 1936-1937, 19970352/4
- correspondances générales. 1938-1939, 19970352/5
- correspondances avec le ministère. 1938-1939, doubles jaunes). 1940-1943; correspondances générales. -1939; 19970352/6
- correspondances générales (doubles jaunes). 1940-1941, 19970352/7
- courrier administrateur. 1941-1943, correspondance générale; 19970352/8
- correspondance générale. 1942-1943, 19970352/9
- correspondance générale. 1943-1945, correspondance ministère. 1943-1945; 19970352/10
- correspondance générale. 1944, courrier administrateur. 1944; 19970352/11
- correspondance générale. 1945-1946, 19970352/12
- correspondance générale (doubles jaunes). 1946-1947, 19970352/13
- doubles jaune(correspondance générale). 1947-1948, 19970352/14
- correspondances générales. 1948-1949, 19970352/15
- correspondances générales. 1949-1950, 19970352/16
- correspondances générales (doubles jaunes). 1950-1951, 19970352/17
- correspondances générales (doubles jaunes). 1951-1952, 19970352/18
- correspondances générales (doubles jaunes). 1952-1953, 19970352/19
- correspondances générales (doubles jaunes). 1953-1954, 19970352/20
- correspondances générales (doubles jaunes). 1954-1955, 19970352/21
- correspondances générales (doubles jaunes). 1955, 19970352/22
- correspondances générales (doubles jaunes). 1956, 19970352/23
- correspondances générales (doubles jaunes). 1956-1957, 19970352/24
- correspondances générales (doubles jaunes). 1957-1958, 19970352/25
- correspondances générales (doubles jaunes). 1958-1959, 19970352/26
- correspondances générales (doubles jaunes). 1959, 19970352/27
- correspondances générales (doubles jaunes). 1960, 19970352/28
- correspondances générales (doubles jaunes). 1960-1961, 19970352/29
- correspondances générales (doubles jaunes). 1961-1962, 19970352/30
- correspondances générales (doubles jaunes). 1962, 19970352/31
- correspondances générales (doubles jaunes). 1963, 19970352/32
- correspondances générales (doubles jaunes). 1963-1964, 19970352/33
- correspondances générales (doubles jaunes). 1964-1965, 19970352/34
- correspondances générales (doubles jaunes). 1965, 19970352/35
- correspondances générales (doubles jaunes). 1965-1966, 19970352/36
- correspondances générales (doubles jaunes). 1966, 19970352/37
- correspondances générales (doubles jaunes). 1967, 19970352/38
- correspondances générales (doubles jaunes). 1967, 19970352/39
- correspondances générales (doubles jaunes). 1968, 19970352/40
- correspondances générales (doubles jaunes). 1968, 19970352/41
- correspondances générales (doubles jaunes). 1969, 19970352/42
- correspondances générales (doubles jaunes). 1969-1970, 19970352/43
- correspondances générales (doubles jaunes). 1970, 19970352/44
- correspondances générales (doubles jaunes). 1970-1971, 19970352/45
- correspondances générales (doubles jaunes). 1971, 19970352/46
- correspondances générales (doubles jaunes). 1971-1972, 19970352/47
- correspondances générales (doubles jaunes). 1972, 19970352/48
- correspondances générales (doubles jaunes). 1972, 19970352/49
- correspondances générales (doubles jaunes). 1973, 19970352/50
- correspondances générales (doubles jaunes). 1973, 19970352/51
- correspondances générales (doubles jaunes). 1973-1974, 19970352/52
- correspondances générales (doubles jaunes). 1974, 19970352/53
- correspondances générales (doubles jaunes). 1974-1975, 19970352/54
- correspondances générales (doubles jaunes). 1975, 19970352/55
- correspondances générales (doubles jaunes). 1975-1976, 19970352/56
- correspondances générales (doubles jaunes). 1976, 19970352/57
- correspondances générales (doubles jaunes). 1976, 19970352/58
- correspondances générales (doubles jaunes). 1976, 19970352/59
- correspondances générales (doubles jaunes). 1982-1983, 19970352/60
- correspondances générales (doubles jaunes). 1983-1984, 19970352/61
- correspondances générales (doubles jaunes). 1985-1986, 19970352/62
- correspondances générales (doubles jaunes). 1986-1987, 19970352/63
- correspondances générales (doubles jaunes). 1988-1989, 19970352/64
- doubles jaunes). 1990, 19970352/65